臺灣高雄地方法院刑事判決　　　　　　 100年度選訴字第71號
公　訴　人　臺灣高雄地方法院檢察署檢察官
被　　　告　何坤龍
選任辯護人　黃奉彬律師
上列被告因違反公職人員選舉罷免法等案件，經檢察官提起公訴
（99年度選偵字第100 號），本院判決如下：
    主  文
何坤龍犯竊盜罪，處有期徒刑貳月，如易科罰金，以新臺幣壹仟
元折算壹日。
    事  實
一、何坤龍前於民國99年7 月間，得知李眉蓁欲參選99年度高雄
    市第1 屆市議員，遂假藉幫忙之名義，於99年9 月18日起，
    出入李眉蓁址設高雄市左營區○○○路9 號之服務處。其於
    知悉服務處內助選員黃薏庭所有之紅色2.5 吋行動硬碟（包
    含連接電腦之傳輸線，下稱系爭硬碟）內存有李眉蓁競選文
    宣、行程、黨員資料、工作人員資料、文宣活動文案、行程
    表、選民資料、政見資料等攸關競選活動等重要檔案後，竟
    意圖為自己不法之所有，於99年9 月25日晚上8 時10分許，
    在上開服務處內，趁黃薏庭不在現場，未能注意之際，且系
    爭硬碟連接在黃薏庭所有之筆記型電腦，並置放於黃薏庭之
    辦公桌上，其即以便當加以遮掩，徒手將系爭硬碟自筆記型
    電腦上拔下，之後並藏放於其褲袋內，而竊取系爭硬碟得手
    。惟上情為在場之文宣設計師趙敏紋所目睹，在何坤龍尚未
    離開現場之前，趙敏紋隨即上前要求何坤龍交出系爭硬碟，
    何坤龍始將系爭硬碟交還趙敏紋。
二、案經高雄市政府警察局左營分局移送臺灣高雄地方法院檢察
    署檢察官偵查起訴。
    理  由
壹、證據能力部分：
一、按被告以外之人（含被害人、告訴人、證人、共同被告等）
    於審判外之言詞或書面陳述，係屬傳聞證據，原則上並無證
    據能力，刑事訴訟法第159 條第1 項定有明文。本件證人黃
    薏庭、趙敏紋、黃茂澤、洪榮章於警詢之陳述，為審判外之
    言詞陳述，係屬傳聞證據，被告及辯護人於本院審理時復已
    爭執上開陳述之證據能力（見院二卷第36頁反面），是本院
    認該陳述不具證據能力。
二、次按被告以外之人於審判外之陳述，雖不符刑事訴訟法第15
    9 條之1 至第159 條之4 之規定，而經當事人於審判程序同
    意作為證據，法院審酌該言詞陳述或書面陳述作成時之情況
    ，認為適當者，亦得為證據；當事人、代理人或辯護人於法
    院調查證據時，知有第159 條第1 項不得為證據之情形，而
    未於言詞辯論終結前聲明異議者，視為有前項之同意。刑事
    訴訟法第159 條之5 定有明文。經查，本判決所引用之各項
    證據資料（未引用證人黃薏庭、趙敏紋、黃茂澤、洪榮章於
    警詢之陳述），其屬於被告以外之人於審判外之陳述者，均
    據本院於調查證據程序逐一提示並告以要旨，檢察官、被告
    、辯護人均知該等證據為被告以外之人之審判外陳述，已表
    示同意作為證據（見院二卷第36頁反面）及均未於言詞辯論
    終結前聲明異議，本院審酌上開證據作成時之情況，亦無不
    當取供等情形，認為以之作為本案之證據亦屬適當，依刑事
    訴訟法第159 條之5 規定，應有證據能力。
貳、實體方面：
一、訊據被告何坤龍矢口否認有上揭竊盜犯行，並辯稱：當時燈
    光很暗，電腦完全沒有開機，傳輸線沒有插上去，伊沒有偷
    黃薏庭所有之系爭硬碟，伊有拿起來看，但沒有放在自己口
    袋內，伊不知道硬碟內有什麼東西云云。經查：
  (一)上揭犯罪事實，業據被告於本院審理時坦認：被告前於99年
    7 月間，得知李眉蓁欲參選99年度高雄市第一屆市議員，於
    同年9 月18日起，出入李眉蓁址設高雄市左營區○○○路9
    號之服務處，且被告於99年9 月25日晚上8 時10分，在上開
    服務處內，曾經持黃薏庭所有之行動硬碟等事實（見院一卷
    第19頁正面），並經證人黃薏庭於偵查中具結證稱：被告沒
    有向我表示要借用硬碟內之資料，硬碟內存放包括「眉蓁文
    宣」、「眉蓁看板」、「行程相片」、「婚宴流程」、「黨
    員資料」、「工作人員資料」、「文宣活動文案」、「行程
    表」、「選民資料」、「政見資料」等。被告事先沒有告知
    我，他要看硬碟及借用硬碟，我的硬碟除了設計師可以動以
    外，大家都不能弄，這是競選總部大家都知道的事等語明確
    （見偵卷第45至48頁），及經證人趙敏紋於本院審理時具結
    證稱：99年9 月25日，被告到高雄市左營區○○○路9 號李
    眉蓁競選服務處時，服務處內有我與張簡岑珮。被告當時進
    來就是問其他人去那裡，我就說去蔡金晏的服務處，配合今
    天的成立大會，被告就問說有無便當，我們就說桌上有1 個
    ，被告就拿去了，接著，被告就拿著便當坐在沙發那邊，就
    一直與我們聊天，因為我可以直接看到被告的動作，我與張
    簡岑珮是對坐的，被告手上拿著便當往我們這邊的方向移動
    ，走到黃薏庭的辦公桌，一直與我們聊天，被告用他手上的
    便當去蓋在黃薏庭的行動硬碟上，被告一邊與我們聊天，就
    一邊將硬碟拔除，被告就聊天走回沙發坐著，我以為被告要
    吃便當，但是我發現被告坐著時候順勢將壓在便當下的硬碟
    放在右邊的褲袋，我看被告起身拿著他的公事包好像要走了
    ，我告訴被告說我是服務處的文宣的設計師，我還有一些文
    宣沒有完成，可否請你將口袋裡面的硬碟拿出來還給我們。
    被告說他有向我們助理小胖（黃薏庭）要資料，他要向他拿
    ，我說黃薏庭沒有交代我們，我不能給你，還是要麻煩你把
    硬碟拿出來。．．．被告當時是偷東西，不然何必遮遮掩掩
    ，被告取下硬碟時，有連同傳輸線一起取下，因為傳輸線很
    短，被告取下之硬碟如同偵卷第33頁照片所示，在被告拿取
    硬碟的過程中，現場的人沒有人同意被告拿取該硬碟等語甚
    詳（見院二卷第41頁反面至第45頁反面），復經證人（即案
    發當時在場之工讀生）張簡岑珮於本院審理時具結證稱：99
    年9 月25日有看到被告進入服務處，被告有向我要便當，趙
    敏紋跟被告要硬碟時，我有看到，趙敏紋出面向被告表示要
    他將硬碟交出來，我看到被告將硬碟從他的右邊褲子口袋拿
    出來，被告事先沒有告訴在場之人，他要拿取硬碟，在場之
    人也沒有人有同意被告拿取硬碟等語明確（見院二卷第47
    至49頁）。此外，復有扣案隨身硬碟照片2 張、扣案行動硬
    碟內之檔案公事包列印畫面4 張在卷可稽（見偵卷第33至37
    頁）。
  (二)被告雖否認竊盜犯行，並以上揭情詞置辯。另辯護人則為被
    告辯稱：趙敏紋可能把被告的紅色筆記本和行動硬碟誤認，
    被告是要幫忙作文宣，沒有不法竊取之犯意，且被告沒有離
    開現場，所以並非已經在被告實力支配之下，當時硬碟仍在
    競選總部的控制之下云云。惟查：
  １、被告於警詢中已供稱：「．．．我就走過去拿了便當，之
      後就拿著便當走進辦公室內，一邊與工作人員閒聊，另一
      手就將2.5 吋行動硬碟從筆記型電腦拔下，在拔下行動硬
      碟後坐在辦公桌的沙發吃便當．．．」、「我是一起拿著
      便當跟行動硬碟，當時便當跟硬碟那一個在上，那一個在
      下，我記不清楚了．．．」、「服務處的工作人員有秀過
      行動硬碟的內容（部分我看過的內容是照片）給我看過．
      ．．」、「我沒有口頭上取得辦公室內的工作人員或是在
      場人員之同意．．．」等語明確（見偵卷第5 至7 頁）。
      又證人（即告訴人）黃薏庭於偵查中並具結證稱：被告沒
      有向我表示要借用硬碟內之資料，被告事先沒有告知我，
      我的硬碟除了設計師可以動以外，大家都不能弄等語明確
      （見偵卷第45、47頁）；另證人趙敏紋於本院審理時亦具
      結證稱：99年9 月25日，被告到高雄市左營區○○○路9
      號李眉蓁競選服務處時，服務處內有我與張簡岑珮．．．
      被告手上拿著便當往我們這邊的方向移動，走到黃薏庭的
      辦公桌，一直與我們聊天，被告用他手上的便當去蓋在黃
      薏庭的行動硬碟上，被告一邊與我們聊天，就一邊將硬碟
      拔除，被告就聊天走回沙發坐著，我以為被告要吃便當，
      但是我發現被告坐著時候順勢將壓在便當下的硬碟放在右
      邊的褲袋，我看被告起身拿著他的公事包好像要走了，我
      告訴被告說我是服務處的文宣的設計師，我還有一些文宣
      沒有完成，可否請你將口袋裡面的硬碟拿出來還給我們。
      被告說他有向我們助理小胖（黃薏庭）要資料，他要向他
      拿，我說黃薏庭沒有交代我們，我不能給你，還是要麻煩
      你把硬碟拿出來。．．．被告當時是偷東西，不然何必遮
      遮掩掩，被告取下硬碟時，有連同傳輸線一起取下，因為
      傳輸線很短，被告取下之硬碟如同偵卷第33頁照片所示，
      在被告拿取硬碟的過程中，現場的人沒有人同意被告拿取
      該硬碟等語甚詳（見院二卷第41頁反面至第45頁反面）。
      再者，證人（即案發當時在場之工讀生）張簡岑珮於本院
      審理時亦具結證稱：趙敏紋跟被告要硬碟時，我有看到，
      趙敏紋出面向被告表示要他將硬碟交出來，我看到被告將
      硬碟從他的右邊褲子口袋拿出來，被告事先沒有告訴在場
      之人，他要拿取硬碟，在場之人也沒有人有同意被告拿取
      硬碟等語明確（見院二卷第47至49頁）；另證人黃茂澤於
      本院審理時亦證稱：黃薏庭是李眉蓁小姐競選期間個人的
      貼身助理，所以她有李眉蓁的重要資料；服務處競選總部
      的硬碟內容，依據常理，硬碟應該儲存競選重要的資料。
      又競選團隊開會時，沒有人指派給被告如教師節文宣、萬
      聖節活動新人參選、其他文宣的資料等任務等語（見院二
      卷第38至40頁）。是由上開事證互核觀之，被告於上揭事
      實欄所載時、地，有未經黃薏庭之同意，即趁黃薏庭不在
      現場，且系爭硬碟連接於黃薏庭所有之筆記型電腦，並置
      於黃薏庭之辦公桌上之際，以便當加以遮掩，徒手將系爭
      硬碟自筆記型電腦上拔下，之後並藏放於其褲袋內，而竊
      取系爭硬碟得手，自堪以認定，被告上開所辯：傳輸線沒
      有插上去，伊沒有偷黃薏庭所有之系爭硬碟，伊有拿起來
      看，但沒有放在自己口袋內，伊不知道硬碟內有什麼東西
      云云，與上開事證相悖，自非可採。
  ２、被告於99年9 月25日晚上，在高雄市左營區○○○路9 號
      李眉蓁服務處，確有未經黃薏庭許可，而拿取告訴人黃薏
      庭所有之2.5 吋行動硬碟，並經在場人員當場要求被告將
      上開硬碟交還，被告始將上開硬碟交還等情，業據被告於
      警詢中供述明確（見警卷第5 、6 頁）。又證人趙敏紋於
      本院審理時並證稱：「（你是否確定我（指被告）便當下
      面不是壓著我的筆記本？）不是，百分之百確定不是」、
      「（你是如何確定被告所拿取的是黃薏庭的硬碟，而不是
      被告隨身所攜帶的筆記本？）因為被告來到服務處之前，
      我在修改美工文宣，我發現被告要帶著硬碟離開，我要求
      被告將硬碟還給我們的時候，被告確實是從口袋取出硬碟
      還給我的，所以不是筆記本」等語甚詳（見院二卷第43
      頁反面、第45頁反面）；且證人張簡岑珮於本院審理時亦
      證稱：在趙敏紋嚇阻被告，要被告拿出硬碟時，我的位置
      沒有固定在一個位置上，我那時候是站著，我記得很清楚
      ，被告是從他的褲子口袋拿出來的沒有錯等語明確（見院
      二卷第49頁反面），是辯護人為被告辯稱：趙敏紋可能把
      被告的紅色筆記本和行動硬碟誤認云云，自非可採。
  ３、被告是用他手上的便當去蓋在黃薏庭的行動硬碟上，並一
      邊與在場之趙敏紋等人聊天，就一邊將硬碟拔除，過程中
      遮遮掩掩，是要偷東西，且被告之後遭要求交出行動硬碟
      時，亦未請趙敏紋等人馬上聯絡小胖黃薏庭確認她要將東
      西交給被告等情，業據證人趙敏紋於本院審理時證述明確
      在卷（見院二卷第42頁正反面、第45頁反面）。是由被告
      沒有事先告知黃薏庭要幫助黃薏庭製作文宣，而需拿取系
      爭硬碟之情，再參以黃薏庭當時並不在場，被告若果無竊
      盜之犯意，自可光明正大先向在場之人表示來意，並請在
      場之人立即撥打電話徵求黃薏庭之同意，其捨此不為，反
      以便當加以遮掩之手法逕行拿取黃薏庭所有之系爭硬碟，
      事後亦未請趙敏紋等人馬上聯絡小胖黃薏庭，確認是她要
      將東西交給被告等情，自堪認被告有竊盜之主觀犯意甚明
      ，辯護人為被告辯稱：被告是要幫忙作文宣，沒有不法竊
      取之犯意云云，亦非可採。
  ４、又按竊盜罪之既遂、未遂之區別，以行為人已否將所竊物
      品移置於自己實力支配下為斷，不以有否搬出失主之住宅
      為準，亦即行為人只要破壞所有人或持有人與物之支配關
      係，並已建立新的持有支配關係即移入行為人自己實力支
      配之下，則竊取行為即已完成且既遂，並不以將他人之持
      有物搬離原持有人之支配空間為必要。經查，被告竊取系
      爭硬碟後，已將系爭硬碟放在其右邊的褲袋內等情，業據
      證人趙敏紋、張簡岑珮於本院審理時證述明確（見院二卷
      第43頁正面、第45頁反面、第49頁正面），是系爭硬碟既
      係隨身可攜帶之硬碟（見偵卷第33頁照片2 幀），而被告
      已將系爭硬碟竊走及放置於被告褲子口袋內，自屬在被告
      實力支配範圍之下，而已竊盜既遂。辯護人為被告辯稱：
      被告沒有離開現場，所以並非已經在被告實力支配之下，
      當時硬碟仍在競選總部的控制之下云云，並非可採。
  (三)綜上所述，被告有事實欄所載竊盜犯行，事證明確。本案事
    證明確，被告犯行洵堪認定，應予依法論科。
二、核被告所為，係犯刑法第320 條第1 項之普通竊盜罪。茲審
    酌被告以事實欄所載手法非法竊取告訴人黃薏庭所有之系爭
    硬碟，該系爭硬碟本身之價值尚非微薄，且其內儲存有李眉
    蓁競選文宣等重要檔案資料，被告所為自應受相當之刑事非
    難。兼衡以被告犯後猶未能誠實以對，尚乏知錯悔改之意，
    惟念被告於案發後已立即將系爭硬碟交還，且其前無任何犯
    罪前科紀錄之素行，及被告犯罪之動機、目的、智識程度（
    碩士畢業）、生活狀況等一切情狀，量處如主文所示之刑，
    並諭知如易科罰金之折算標準，以資懲儆。
三、不另為無罪諭知部分：
  (一)公訴意旨略以：被告於上揭事實欄所載時、地所竊取之系爭
    硬碟，其內存有李眉蓁競選文宣、行程、黨員資料、工作人
    員資料、文宣活動文案、行程表、選民資料、政見資料等攸
    關競選活動等重要機密「電磁紀錄」檔案，且被告上開竊盜
    之非法行為，並已妨害李眉蓁競選，另涉有刑法第359 條無
    故取得他人電腦相關設備之電磁紀錄罪嫌及公職人員選舉罷
    免法第98條第2 項、第1 項第1 款以強暴脅迫或其他非法方
    法妨害他人競選未遂罪嫌。
  (二)按犯罪事實應依證據認定之，無證據不得認定犯罪事實；又
    不能證明被告犯罪者，應諭知無罪之判決，刑事訴訟法第15
    4 條第2 項、第301 條第1 項分別定有明文。又刑事訴訟法
    第161 條已於91年2 月8 日修正公布，其第1 項規定：檢察
    官就被告犯罪事實，應負舉證責任，並指出證明之方法。因
    此，檢察官對於起訴之犯罪事實，應負提出證據及說服之實
    質舉證責任。倘其所提出之證據，不足為被告有罪之積極證
    明，或其指出證明之方法，無從說服法院以形成被告有罪之
    心證，基於無罪推定之原則，自應為被告無罪判決之諭知（
    最高法院92年度台上字第128 號判例意旨參考）。
  (三)被告涉犯公職人員選舉罷免法部分：
  １、按公職人員選舉罷免法第98條第1 項第1 款之妨害他人競
      選罪，其立法目的在確保選舉過程之正當性、合法性及公
      平性，是應以公職人員選舉罷免法所保護之候選人，於選
      務機關依法公告之競選活動期間，始有該條之適用。若行
      為人於法定競選活動期間之前，有相當於本條所定之行為
      者，應依刑法上之相關規定論處，而不適用本條。否則若
      謂他人尚未經選舉委員會公告為候選人，而於合法可從事
      競選活動期間之前，亦有該條之適用，無異認為違法之競
      選活動亦受法律特別保護，自有未洽。
  ２、經查，李眉蓁有參選99年度高雄市第1 屆市議員之事實，
      固有高雄市選舉委員會100 年4 月14日高市選一字第1000
      000667號函、100 年4 月26日高市選一字第1000000709號
      函各1 份在卷可稽（見院二卷第56頁、第58至61頁）。然
      查，向選委會申請登記為候選人後，依現行程序需經選委
      會審查其資格（市議員由中央選舉委員會審定），符合規
      定者據以發布候選人名單公告，且高雄市第一屆議員選舉
      候選人名單係於99年11月16日公告，競選活動期間為99年
      11月17日起至99年11月26日止之事實，有高雄市選舉委員
      會100 年4 月26日高市選一字第1000000709號函1 份在卷
      可稽（見院二卷第58至61頁）。而本案被告行竊黃薏庭所
      有之系爭硬碟（其內儲存有李眉蓁競選文宣等檔案）之時
      間，係於99年9 月25日晚上8 時10分許，且被告行竊系爭
      硬碟後隨即遭發現，未離開服務處即於「當日」立即將系
      爭硬碟交還等情，業如前述，是被告除案發當日有短時間
      持有系爭硬碟外，並無任何進一步妨害、危害李眉蓁競選
      之行為；又高雄市第一屆議員選舉候選人名單係於99年11
      月16日公告，足見被告為上述竊盜行為之時間，李眉蓁尚
      未經選委會審議通過公告為高雄市第一屆議員候選人，故
      李眉蓁當時尚非公職人員選舉罷免法所保護之候選人，且
      與前述公告之法定競選期間（即99年11月17日起至99年11
      月26日止）相距達50多天之久，則衡諸上揭說明，被告所
      為，自與公職人員選舉罷免法第98條第2 項、第1 項第1
      款之要件尚有未合。是公訴意旨認被告涉犯公職人員選舉
      罷免法第98條第2 項、第1 項第1 款罪嫌部分，尚非可採
      ，本應為被告無罪之諭知，惟公訴意旨認此部分與本院上
      揭論罪科刑部分，具有想像競合犯之裁判上一罪關係，爰
      不另為無罪之諭知。
  (四)被告涉犯刑法第359 條無故取得他人電腦相關設備之電磁紀
    錄罪嫌部分：
  １、按刑法第359 條所規定「無故取得、刪除或變更他人電腦
      或其相關設備之電磁紀錄，致生損害於公眾或他人者」罪
      ，必須該行為已致生損害於公眾或他人之結果，始構成本
      罪，否則縱有無故取得、刪除或變更他人電腦或其相關設
      備電磁紀錄行為，倘未致生損害於公眾或他人之結果者，
      因該罪無處罰未遂犯明文，自不成立該罪。換言之，刑法
      第359 條之罪，以「致生損害」於公眾或他人為構成要件
      ，屬於結果犯，此與僅以「足生損害」於公眾或他人為構
      成要件者，例如刑法第210 條之偽造文書罪，以有足生損
      害於公眾或他人之危險，即行成立者，迥然不同（最高法
      院100 年度台上字第52號判決意旨參照）。次按刑法第35
      9 條無故取得、刪除或變更他人電腦或其相關設備之電磁
      紀錄罪，其中所謂「取得」係指將電磁紀錄經由複製或下
      載等電腦指令予以重製，或以電腦指令破壞原持有人對電
      磁紀錄之持有支配關係，而建立新的持有支配關係；所謂
      「變更」則係指將電磁紀錄所顯示之聲音、影像或符號等
      內容所表示之用意，更改其證明性。易言之，即更改電磁
      紀錄之內容；所謂「刪除」，係指以電腦指令將以磁性、
      電子、數位等物理或光學作用，儲存於磁帶、磁碟或光碟
      等物體之電磁紀錄除去，而破壞其永續性。若無前揭取得
      、刪除或變更他人電腦或其相關設備之電磁紀錄行為，即
      不能以該罪相繩。又所謂取得，係指透過電腦之使用，以
      包括複製在內之方法，將他人之電磁紀錄移轉為自己所有
      ，如係以物理力之實施而取得電磁紀錄，則應視其行為手
      段，分別成立刑法上之財產犯罪或妨害秘密罪，不成立刑
      法第359 條之罪（參甘添貴刑法各論上冊第424 頁或見院
      二卷第75頁）。
  ２、經查，本案被告固有竊取系爭硬碟，且系爭硬碟內儲存有
      李眉蓁競選文宣等檔案。然觀案發當時在場之證人趙敏紋
      於偵、審中之證述（見偵卷第46頁、院二卷第41頁反面至
      第46頁正面）及證人張簡岑珮於本院審理時之證述（見院
      二卷第47至49頁），被告於當日（即99年9 月25日）整個
      行竊系爭硬碟過程中，被告並無操作黃薏庭之筆記型電腦
      ，亦無將系爭硬碟內之電磁紀錄經由複製或下載等電腦指
      令予以重製，或以電腦指令破壞原持有人對電磁紀錄之持
      有支配關係，而建立新的持有支配關係。是被告係以物理
      力之實施而竊得系爭硬碟，並無透過電腦之使用，以包括
      複製在內之方法「取得」他人電腦或其相關設備之電磁紀
      錄，且被告於行竊系爭硬碟後隨即遭發現，未離開服務處
      即於「當日」已將系爭硬碟交還，亦難認「已致生損害」
      於他人。則衡諸上揭第三、(四)、1 點說明，被告固應依其
      犯罪手法成立竊盜罪，然並不得以刑法第359 條之罪相繩
      。是公訴意旨認被告涉犯刑法第359 條罪嫌部分，尚非可
      採，本應為被告無罪之諭知，惟公訴意旨認此部分與本院
      上揭論罪科刑部分，具有想像競合犯之裁判上一罪關係，
      爰不另為無罪之諭知。
據上論斷，應依刑事訴訟法第299 條第1 項前段，刑法第320 條
第1 項、第41條第1 項前段，刑法施行法第1 條之1 ，判決如主
文。
本案經檢察官陳秉志到庭執行職務。
中    華    民    國    100   年    5     月    12    日
                  刑事第五庭審判長法  官  李昆南
                                  法  官  陳盈吉
                                  法  官  林永村
以上正本證明與原本無異。
如不服本判決應於收受本判決後10日內向本院提出上訴書狀，並
應敘述具體理由，如未敘述上訴理由者，應於上訴期間屆滿後20
日內補提理由書狀於本院（均須按他造當事人之人數附繕本）「
切勿逕送上級法院」。
中    華    民    國    100   年    5     月    12    日
                                  書記官  王珮樺
附錄本案論罪科刑法條
中華民國刑法第320 條
（普通竊盜罪、竊佔罪）
意圖為自己或第三人不法之所有，而竊取他人之動產者，為竊盜
罪，處5  年以下有期徒刑、拘役或 5 百元以下罰金。
意圖為自己或第三人不法之利益，而竊佔他人之不動產者，依前
項之規定處斷。
前二項之未遂犯罰之。